臺灣基隆地方法院民事裁定  
110年度補字第590號
原      告  台灣中油股份有限公司

法定代理人  李順欽  
訴訟代理人  鄧振榮  
            林昱璿  
被      告  賀建營造有限公司

法定代理人  陳美芳  
上列當事人間請求返還船舶等事件，本院裁定如下：
    主    文
本件訴訟標的價額核定為新臺幣陸佰壹拾玖萬元。
原告至遲應於前開核定訴訟標的價額之裁定確定後七日內，補繳
第一審裁判費新臺幣陸萬貳仟貳佰捌拾壹元，如未依期補正，即
駁回其訴。
    理    由
一、按提起民事訴訟者，應依民事訴訟法第77條之13規定，繳納
    裁判費，此為必須具備之程式。次按訴訟標的之價額，由法
    院核定。核定訴訟標的之價額，以起訴時之交易價額為準；
    無交易價額者，以原告就訴訟標的所有之利益為準。又以一
    訴主張數項標的者，其價額合併計算之。但所主張之數項標
    的互相競合或應為選擇者，其訴訟標的價額，應依其中價額
    最高者定之。民事訴訟法第77條之1第1項、第2項、第77條
    之2第1項分別定有明文。
二、本件原告起訴，未據繳納裁判費，依原告起訴聲明及所載事
    實理由，原告之請求如下：㈠先位聲明部分是主張解除兩造
    間之民國108年10月6日「108年中油9號及中油10號油駁船標
    售案」契約，請求被告返還中油9號及10號油駁船並移轉所
    有權予原告；㈡備位聲明部分是主張因毀損、滅失或其他事
    由致不能返還中油9號及10號油駁船時，請求被告給付新臺
    幣（下同） 599萬元，故本件請求乃訴之客觀預備合併，是
    其訴訟標的價額，自應依其中價額最高者定之。次查，中油
    9號及10號油駁船於民國110年6月9日價值619萬元，有原告
    所提中華資產鑑定中心股份有限公司動產估價報告書可參，
    原告因上揭「先位聲明」所得受之利益為619萬元，因「備
    位聲明」所得受之利益為599萬元，原告因「先位聲明」所
    得受之利益高於因「備位聲明」所得受之利益，爰核定本件
    訴訟標的價額為619萬元。
三、按「因財產權而起訴，其訴訟標的之金額或價額在新臺幣10
    萬元以下部分，徵收1千元；逾10萬元至1百萬元部分，每萬
    元徵收 1百元；逾1百萬元至1千萬元部分，每萬元徵收90元
    ；逾 1千萬元至1億元部分，每萬元徵收80元；逾1億元至10
    億元部分，每萬元徵收70元；逾10億元部分，每萬元徵收60
    元；其畸零之數不滿萬元者，以萬元計算。」「訴訟標的之
    金額或價額逾10萬元部分，加徵原定數額10分之 1。」民事
    訴訟法第77條之13、「臺灣高等法院民事訴訟、非訟事件、
    強制執行費用提高徵收數額標準」亦有明定。本件訴訟標的
    價額為619萬元，應徵第1審裁判費6萬2,281元。
四、當事人對於本院核定訴訟標的價額之裁定，得於10日內抗告
    ，故原告至遲應於本院前開核定訴訟標的價額之裁定確定後
    7日內，向本院補繳第1審裁判費6萬2,281元，如未依期補正
    ，即以裁定駁回其訴。
五、依民事訴訟法第77條之1、第249條第1項但書規定，裁定如
    主文。
中　　華　　民　　國　　110 　年　　9 　　月　　13　　日
                  民事庭法　官　陳湘琳
以上正本係照原本作成。                                  
如不服本裁定關於核定訴訟標的價額部分，應於送達後10日內向
本院提出抗告狀，並繳納抗告費新臺幣1,000元；其餘關於命補
繳裁判費部分，不得抗告。
中　　華　　民　　國　　110 　年　　9 　　月　　13　　日
                        書記官　林亭如